臺灣桃園地方法院刑事判決　　　　　　　　　　　　八十九年度易字第三九號
　　公　訴　人　臺灣桃園地方法院檢察署檢察官
　　被　　　告　甲○○
　　選任辯護人　陳文正律師
　　被　　　告　乙○○
右列被告等因傷害案件，經檢察官提起公訴（八十九年度偵字第一０九四四號），本
院判決如左：
        主  文
甲○○傷害人之身體，累犯，處拘役貳拾日，如易科罰金，以參佰元折算壹日。
乙○○傷害人之身體，處拘役參拾日，如易科罰金，以參佰元折算壹日。
        事  實
一、甲○○前曾因犯恐嚇取財、妨害自由等案件，分別經台灣高等法院、台灣台北地
    方法院判處有期徒刑一年二月、一年確定，接續執行結果於八十七年四月二十八
    日假釋交付保護管束期滿，以已執行完畢論，詎仍不知悔改，渠於八十九年六月
    十一日凌晨一時許前往位於桃園縣桃園市○○路三九二號「閤家飽火鍋料理」店
    用餐時，因聲音太大之緣故與該店店長乙○○發生爭執，雙方遂基於互相傷害之
    故意，互相以火鍋熱湯潑灑對方，致乙○○受有右肩燙傷之傷害；甲○○則受有
    頸、胸前側、左上肢及右背部二度燙傷等傷害。
二、案經甲○○、乙○○分別訴由桃園縣警察局桃園分局報告臺灣桃園地方法院檢察
    署檢察官偵查起訴。
        理  由
一、訊據被告乙○○對於右揭以熱湯潑灑甲○○之事實均坦承不諱，核與被告甲○○
    陳述之被害事實相符，並經證人吳宏彬證述屬實，復有臺灣省立桃園醫院出具之
    診斷證明書一紙附卷可稽，已堪認定。又訊據被告甲○○固不諱言雙方有於前揭
    時、地發生爭執之事實，然矢口否認涉有上開傷害犯行，辯稱：伊並未以熱湯潑
    灑乙○○，乙○○所受之傷係因乙○○向伊潑灑熱湯時，湯汁回灑造成的云云。
    惟查，前揭事實已據被告兼告訴人乙○○指述：：「是他先動手的，我是火鍋店
   的店長，當天只有我壹個員工，他們當天很大聲，約有六、七個人，其他客人受
    不了，就走了，甲○○和他的朋友拿雞蛋砸櫃台，我去找他溝通，他有一點醉意
    ，不是很高興，他就拿火鍋湯潑我，我就很生氣，我也拿火鍋湯潑他，他潑我一
    鍋，我潑他二鍋，他沒有其他傷害動作。」（見本院九十年四月三日審理筆錄）
    等語綦詳。參諸卷附照片所示事發現場杯盤狼藉、桌椅傾倒，當非被告乙○○單
    方動作所造成。且被告乙○○所受之傷勢係「右肩燙傷」，此有敏盛綜合醫院出
    具之診斷證明書一紙足稽，苟如被告甲○○所述乙○○所受之傷係因乙○○向伊
    潑灑熱湯時，湯汁回灑所造成，則被告乙○○所受之燙傷傷害應係集中於手掌、
    手肘等部位，而非位於「肩部」，復稽之雙方當時因發生糾紛而劍拔弩張之勢，
    被告乙○○所稱被告甲○○應亦有潑灑熱湯汁之動作乙節，應較可採信。此外復
    有現場相片十幀附卷足稽。綜上，被告甲○○前揭所辯乃卸責之詞，不足採信，
    不足採信，本件事證明確，被告二人犯行，均堪認定。
二、核被告甲○○、乙○○二人所為，均係犯刑法第二百七十七條第一項之傷害人之
    身體罪。按刑法第四十一條業已修正為：「犯最重本刑為五年以下有期徒刑之罪
    ，而受六個月以下有期徒刑或拘役之宣告，因身體、教育、職業、家庭之關係或
    其他正當事由，執行顯有困難者，得以一元以上三元以下折算一日，易科罰金，
    但確因不執行所宣告之刑，難收矯治之效，或難以維持法秩序者，不在此限。」
    ，並於九十年一月十日公布並已施行，是被告犯後法律已有變更，惟適用新舊法
    結果並無不同，依刑法第二條第一項前段之規定，應適用新法處罰，併予說明。
    被告甲○○有如事實欄所載之犯罪科刑前科，此有台灣高等法院被告全國前案記
    錄表在卷可參，其於五年內再犯本件有期徒刑以上之罪，為累犯，應依刑法第四
    十七條規定加重其刑。爰審酌被告二人之素行、犯罪之動機僅因用餐而生之糾紛
    、目的、被告乙○○以兩鍋熱湯潑灑、被告甲○○以一鍋熱湯潑灑、被告甲○○
    所受傷害較為嚴重，及被告二人犯罪後態度等一切情狀，分別量處如主文所示之
    刑，並諭知易科罰金之折算標準，以資懲儆。
三、被告乙○○經合法傳喚，無正當理由未到庭，爰依刑事訴訟法第三百零六條規定
    ，不待其陳述，逕行辯論判決。
據上論斷，應依刑事訴訟法第二百九十九條第一項前段、第三百零六條，刑法第二條
第一項前段、第二百七十七條第一項、第四十七條、修正後第四十一條第一項前段，
罰金罰鍰提高標準條例第一條前段、第二條，判決如主文。
本案經檢察官呂寧莉到庭執行職務。
中      華      民      國    九十一    年      二      月    二十一    日
                                  臺灣桃園地方法院刑事第一庭
                                      法  官    陳永來
右正本證明與原本無異。
如不服本判決，應於判決送達後十日內向本院提出上訴狀( 應附繕本 )，上訴於
臺灣高等法院。
                                      書記官   洪明媚
中      華      民      國    九十一    年      二      月    二十二    日
附論罪科刑依據之法條：
刑法第二百七十七條第一項
傷害人之身體或健康者，處三年以下有期徒刑，拘役或一千元以下罰金。
